【裁判字號】    99,上易,1718
【裁判日期】    991012
【裁判案由】    詐欺
【裁判全文】
臺灣高等法院刑事判決                99年度上易字第1718號
上  訴  人
即  被  告    午○○
選任辯護人    沈以軒律師（法律扶助律師）
              詹豐吉律師（法律扶助律師）
上列上訴人因詐欺案件，不服臺灣臺北地方法院99年度易字第56
1號，中華民國99年6月23日第一審判決（起訴案號：臺灣臺北地
方法院檢察署99年度偵字第477號，併辦案號：臺灣臺北地方法
院檢察署98年度偵字第28928號、99年度偵字第728號、第1846號
、第2199號、第2622號、第3336號、第4908號，臺灣桃園地方法
院檢察署99年度偵字第9828號、第9829號），提起上訴，本院判
決如下：
    主  文
上訴駁回。
    事  實
一、午○○於民國（下同）95年間因公共危險案件，經臺灣屏東
    地方法院於95年4月20日以95年度交簡字第232號刑事判決判
    處有期徒刑3月，同年5月29日確定，於同年8月30日易科罰
    金執行完畢。其得預見提供金融機構帳戶予他人使用，有遭
    他人持以詐欺取財犯罪工具之虞，仍不違其本意，竟基於幫
    助詐欺取財未必故意，將其所有於98年9月28日至位於臺北
    縣新店市○○街32號合作金庫商業銀行新店分行（下稱合作
    金庫新店分行）開立0000000000000號帳戶之金融卡、金融
    卡密碼，於98年10月4日寄送予某姓名不詳自稱「林襄理」
    成年男子。該人即意圖為自己不法所有，於同年10月3日起
    至同年月7日止如附表「施用詐術之時間」欄內所示時間，
    向該表所示之人訛稱同表所示內容而行使詐術，致渠等陷於
    錯誤，於同表98年10月6日起至7日止「匯款時間」欄所示時
    間，匯入該表所示金額款項至上揭帳戶，而詐得如「匯款金
    額」欄內所示之金錢。
二、案經臺中縣政府警察局清水分局報請臺灣臺中地方法院檢察
    署檢察官呈請臺灣高等法院檢察署檢察長令轉臺灣臺北地方
    法院檢察署檢察官偵查後聲請簡易判決處刑，暨臺灣桃園地
    方法院檢察署檢察官移送併案審理。
    理  由
壹、證據能力：
    按被告以外之人於審判外之言詞或書面陳述，除法律有規定
    者外，不得作為證據，刑事訴訟法第159條第1項定有明文，
    此即學理上所稱「傳聞證據排除法則」。又被告以外之人於
    審判外之陳述，雖不符同法第159條之1至第159條之4之規定
    ，而經當事人於審判程序同意作為證據，法院審酌該言詞陳
    述或書面陳述作成時之情況，認為適當者，亦得為證據。當
    事人、代理人或辯護人於法院調查證據時，知有第159條第1
    項不得為證據之情形，而未於言詞辯論終結前聲明異議者，
    視為有前項之同意，此則據同法第159條之5規定甚明。鑒於
    採用傳聞證據排除法則重要理由之一，係因傳聞證據未經當
    事人之反詰問予以覈實，若當事人願放棄對原供述人之反對
    詰問時，原則上即可承認該傳聞證據之證據能力。而揆諸我
    國刑事訴訟法第159條之5之立法理由，除參照前述傳聞證據
    排除法則之基本法理外，亦參考日本刑事訴訟法第326條之
    立法例，查日本刑事審判實務之運作，有關檢察官及被告均
    同意作為證據之傳聞書面材料或陳述，可直接援引該國刑事
    訴訟法第326條作為傳聞例外之法律依據，僅在檢察官與被
    告或其辯護人不同意之情況下，乃須根據其他傳聞例外規定
    ，俾以斟酌該等傳聞書面材料或陳述是否具有證據能力，在
    當事人間無爭執之案件中，傳聞證據基本上均可依據前引規
    定提出於法院使用。據此，我國刑事訴訟法第159條之5之適
    用應可作同上之解釋。公訴人、被告及其辯護人就本件判決
    所引之被告以外之人於審判外之陳述，公訴人、被告及其辯
    護人均同意有證據能力（本院99年9月6日準備程序筆錄第3
    頁至第5頁），而本院審酌渠等陳述作成時之情況，核無違
    法取證及證明力明顯過低之瑕疵，為證明犯罪事實所必要，
    亦認為以之作為證據為適當，根據上開規定及說明，作為
    本件判決認定被告犯罪事實之被告以外之人於審判外陳述是
    否屬於傳聞之例外，無庸先行考量刑事訴訟法第159條之1第
    2項、第159條之2、第159條之3等規定，得逕依同法第159
    條之5規定作為證據。
貳、得心證之理由：
一、訊據上訴人即被告午○○固坦承：上開合作金庫新店分行帳
    戶係其申設，98年10月4日寄送金融卡予林襄理，並於電話
    中告知密碼等情（本院99年9月6日準備程序筆錄第1頁至第
    2頁、本院99年9月21日審判程序筆錄第17頁），惟矢口否認
    有何幫助詐欺取財犯行，於原審及本院審理時辯稱：伊依報
    載電話與林襄理聯繫申辦貸款而交付金融卡，伊亦是受害者
    云云（原審易字卷第14頁反面、第43頁、本院99年9月6日準
    備程序筆錄第1頁至第2頁、99年9月21日審判程序筆錄第17
    頁）。
二、經查，某自稱「林襄理」成年男子向附表所示之丁○○等人
    行使詐術，致等陷於錯誤，匯同表所示金額款項至被告帳戶
    ，匯入後均旋以金融卡悉數領盡各情，業經證人即被害人丁○○、戌○○、未○○、乙○○、辰○○、申○○、壬○○
    、卯○○、庚○○、丑○○、己○○、甲○○、癸○○、酉
    ○○、子○○、巳○○、戊○○、丙○○、寅○○、辛○○
    證述屬實【臺中縣警察局清水分局刑案偵查卷宗（下稱警卷
    ）第7頁至第8頁、第9頁至第11頁、第12頁至第13頁、第15
    頁至第16頁、第17頁至第19頁、第20頁至第22頁、第23頁至
    第25頁、第26頁至第27頁、第28頁至第29頁、第31頁至第32
    頁、第33頁至第34頁、第35頁至第37頁、第38頁至第39頁、
    第40頁至第41頁、第42頁至第43頁、99年度偵字第1846號卷
    第19頁至第21頁、第24頁至第25頁、99年度偵字第3336號卷
    第9頁至第10頁、98年度偵字第28928號卷第34頁、99年度偵
    字第4908號卷第5頁】，復有被告開戶資料及帳戶交易明細
    表（警卷第63頁至第69頁）、被害人丁○○合作金庫自動櫃
    員機交易明細單、存摺影本、網路交易資料（警卷第52頁至
    第60頁）、被害人戌○○交易明細表（警卷第195頁）、被
    害人未○○國泰世華銀行ATM轉帳明細表（警卷第199頁）、
    被害人乙○○華南商業銀行自動櫃員機交易明細表（警卷第
    204頁）、被害人申○○兆豐國際商業銀行存摺影本（警卷
    第212頁至第213頁）、被害人壬○○台新銀行自動櫃員機交
    易明細表（警卷第219頁）、被害人卯○○中國信託自動櫃
    員機交易明細表、存摺影本（警卷第223頁至第225頁）、被
    害人庚○○兆豐國際商業銀行自動櫃員機交易明細表（警卷
    第229頁）、被害人丑○○台新銀行自動櫃員機交易明細表
    （警卷第233頁）、被害人己○○存摺影本（警卷第237頁）
    、被害人甲○○第一商業銀行匯款單影本（警卷第243頁）
    、被害人癸○○對帳單查詢影本、露天網路拍賣交易資料（
    警卷第248頁至第249頁）、被害人酉○○兆豐國際商業銀行
    存摺影本（警卷第254頁）、被害人子○○合作金庫銀行存
    款憑條影本（警卷第258頁）、被害人丙○○華南商業銀行
    自動櫃員機交易明細表（99年度偵字第3336號卷第13頁）、
    被害人辛○○國泰世華MYATM轉出明細查詢（99年度偵字第
    4908號卷第25頁）等在卷可證，是自稱林襄理之某成年男子
    及所屬詐騙集團成員以被告所使用之上開合作金庫新店分行
    帳戶與金融卡詐欺取財之事實，已堪認定。
三、又查，依下列各節，足認被告係基於幫助詐欺取財未必故意
    ，交付帳戶金融卡並告以金融卡密碼予他人使用：
（一）衡施行詐術者為使己不法行為所取財物必歸其所有，當未
      逕自取用非基於原帳戶所有人意思而脫離其持有之帳戶，
      以防帳戶所有人逕自領出款項或掛失帳戶，致處心積慮所
      取財物卻反由帳戶所有人不勞而獲或帳戶經凍結而一切均
      歸徒勞之風險，是必確保該帳戶之管領及使用業經原所有
      人同意。被告自承：交付金融卡後，大概隔3天就覺奇怪
      ，就掛失金融卡，並沒去報警（原審卷第14頁背面至第15
      頁）；佐以合作金庫新店分行99年4月26日合金店字第099
      0001549號函覆謂：被告帳戶於98 年10月13日有掛失金融
      卡紀錄等語（原審卷第30頁）；復參酌被告所提通聯紀錄
      所示，被告除於寄送金融卡前，曾與報載0000000000電話
      有數次通聯，交付金融卡後，即無電話通話聯絡或簡訊留
      言以觀（99年度偵字第477號卷第13頁至第15頁、原審卷
      第25頁至第27頁），可知被告交付帳戶後3日即98年10月7
      日業已查覺事有蹊蹺，其於申貸未果又無從索回帳戶之際
      ，竟未積極聯繫林襄理，以究詢貸款進度或金融卡去處，
      實悖異一般人遭不明人士騙取帳戶後，為免己身權益受不
      測損害及風險，當必即刻追討或掛失帳戶甚或報警之常態
      有別，足證被告就該金融卡去向毫不在意，顯係蓄意交付
      他人管領使用無訛，其辯稱因申貸始交付云云，顯係飾卸
      狡詞，要無可採。又被告俟被害人款項經金融卡悉數領罄
      後，延至98年10月13日始掛失金融卡之悖異常情舉措，顯
      圖匿飾不法犯行所為，要難執為有利被告之認定。
（二）而金融機構或理財公司是否核貸，係依借款人資力、信用
      及償債能力優劣為斷，除要求借款人提供個人相關身分證
      明、財力證明文件外，斷無要求借款人提供己帳戶金融卡
      及金融卡密碼以審核償債能力優劣之必要與可能，此參以
      被告自承：伊曾跟荷蘭銀行借過錢，向該銀行申貸時，荷
      銀並未叫伊提出金融卡等語（原審卷第42頁正面及背面）
      ，堪認被告就核貸與否取決於借款人資力及償債能力、有
      無提供足額擔保品，而非有無交付金融卡、密碼等情當知
      之甚稔；再者，被告前既曾向銀行貸款，當知貸款需填寫
      相關貸款申請文件，並由本人親自簽名並經銀行查核身份
      、資力等手續後始會核貸，斷無僅以電話聯絡並交付帳戶
      之舉措即可完成貸款手續，此為向銀行貸款之基本程序，
      並不因銀行不同而有何差異。被告既稱為申辦銀行貸款而
      交付金融卡，卻未曾填具銀行貸款相關文件，此據被告於
      本院審理時供述明確（本院99年9月21日審判程序筆錄第
      17頁），而有悖金融機構核貸作業習慣。故被告辯稱：為
      製作款項進出紀錄始交付金融卡及密碼，及伊亦不知各家
      銀行核貸之條件與要求為何云云，尚難採信。況參酌被告
      交付金融卡予林襄理前，旋領出款項新臺幣（下同）1萬
      元，其申貸帳戶僅賸1000元，實與一般借款人多會提供相
      當資力證明獲取良好信評以利核貸之申貸常情相違；且被
      告交付金融卡及密碼，豈非徒生他人盜領貸款風險，亦未
      符放款作業常規，堪認被告交付金融卡與密碼，顯係供他
      人使用，而非貸款所需，其所辯前詞，顯為虛情，無足憑
      信。
（三）一般人自行向金融機構申請開設帳戶，原則上並無特殊限
      制及困難，故需用帳戶者原得以己名義申請，而無向他人
      收集帳戶必要；且時下以人頭帳戶詐騙被害人匯款行為甚
      為猖獗，此經媒體廣為報導，政府機關及各家金融行庫尚
      多次呼籲民眾應謹慎控管己有帳戶且勿交付個人帳戶以免
      淪為詐騙者幫助工具，是依一般人智識及社會生活經驗，
      極易認知收受帳戶者悖於常情未使用己帳戶而使用他人帳
      戶，顯為遂行存提款紀錄不易循線追查目的，自可產生該
      收受帳戶者係用於不法犯罪之合理懷疑。衡被告係國中畢
      業，曾經營鐵工廠，業據其自承在卷（原審卷第42頁背面
      ），有一定智識程度，為具相當社會生活歷驗成年人，就
      上情絕難諉為不知，是被告雖無他人使用其帳戶必持以詐
      騙之確信，惟仍交付供其使用，顯就收受者縱用以詐欺一
      節，予以容任，堪認被告有幫助他人以其帳戶為詐欺取財
      未必故意。又證人邵衛中雖於本院審理時證稱：被告向伊
      借1000元去銀行開戶，還稱是用來辦理信用貸款，伊借錢
      給被告，被告說電話打不通，伊說他一定是被詐騙集團騙
      了云云（本院99年9月21日審判程序筆錄第3頁至第4頁）
      ；但證人邵衛中亦證述：電話打不通、與何人聯絡辦理信
      用貸款、與何人談開戶事宜、提款卡交給何人等情，伊均
      不知情等語（本院99年9月21日審判程序筆錄第3頁至第4
      頁），是被告是否因辦理信用貸款而交付金融卡，嗣後無
      法電話聯繫到辦理貸款之林襄理，而遭騙取金融卡等情，
      皆非證人邵衛中親自見聞之事，無從佐證被告所辯為真。
（四）被告提出報紙應徵廣告及通聯紀錄（99年度偵字第477號
      卷第11頁、第13頁至第15頁），僅可認被告交付帳戶前，
      曾與報載電話0000000000號聯繫，惟尚不足證被告確因申
      貸遭林襄理藉詞騙取帳戶金融卡，無從執為有利被告之認
      定。是本件事證明確，被告幫助詐欺犯行，洵堪認定，應
      依法論科。
二、按幫助犯，係就犯罪與正犯有共同認識，以幫助意思，對正
    犯資以助力，而未參與實施犯罪行為者而言。被告基於幫助
    詐欺取財未必故意，交付金融卡並告知金融卡密碼之詐欺取
    財罪構成要件以外之行為，核其所為，係犯刑法第30條第1
    項前段、第339條第1項幫助詐欺取財罪。又被告係1個幫助
    行為，雖詐欺集團成員之正犯為附表所示20次詐欺行為，就
    被告而言，僅有1次犯罪行為，仍僅成立一幫助犯之罪（最
    高法院96年度臺非字第245號判決參照）。而被告於95年間
    因公共危險案件，經臺灣屏東地方法院於95年4月20日以95
    年度交簡字第232號判決判處有期徒刑3月，同年5月29日確
    定，於同年8月30日易科罰金執行完畢，有本院被告前案紀
    錄表附卷為證，其前受徒刑執行完畢，5年以內故意再為本
    案有期徒刑以上犯行，為累犯，應依刑法第47條第1項加重
    其刑；再被告為本件詐欺取財之幫助犯，依刑法第30條第2
    項減輕其刑，並依同法第71條第1項先加後減之。另附表編
    號16號至第20號之詐欺犯行，雖非起訴書所載之犯罪事實，
    惟已包含於被告幫助詐欺犯行之內，自為起訴效力所及，本
    院自應併予審理（原審判決漏載此部分為起訴效力，得併予
    審理之理由）。
三、原審以被告犯罪明確，而適用刑法第30條第1項前段、第2項
    、第339條第1項、第47條第1項、修正後刑法第41條第1項前
    段，刑法施行法第1條之1第1項、第2項前段，並審酌被告於
    81年因妨害兵役治罪條例、賭博、87年因過失傷害案件，經
    法院判處罪刑確定，有上開前案紀錄表在卷為證，素行欠佳
    ；提供帳戶予他人犯罪使用之幫助犯行，使收受帳戶者憑恃
    犯罪追查不易而肆無忌憚，助長詐欺取財歪風，危害社會財
    貨秩序、正常經濟交易安全、人民財產權，增加被害人尋求
    救濟之困難；且於政府機關及各金融機構多所宣導勿交付個
    人帳戶，以免淪為不法犯罪幫助工具之際，卻仍交予他人使
    用，顯徵其就法令禁止規範之嚴重漠視心態；又飾詞狡辯，
    未賠償被害人損害，犯後態度欠佳，國中畢業智識程度、犯
    罪動機、目的、手段、生活狀況及被害人損害金額等一切情
    狀，判處有期徒刑4月，並諭知如易科罰金以新臺幣1000元
    折算1日之標準。又被告行為後，於98年12月30日經總統公
    布修正，自99年1月1日生效之刑法第41條，因該次修正係屬
    檢察官執行時所應處理事項，非刑罰法律有變更，自無庸比
    較新舊法，應逕適用修正後刑法第41條規定，經核原判決上
    開認事用法，洵無違誤，量刑亦屬妥適，被告上訴，仍執前
    開相同陳詞，否認犯行，漫指原判決不當，並無理由，應予
    駁回。
四、至臺灣臺北地方法院檢察署98年度偵字第28928號（被害人
    丁○○、戌○○、未○○、乙○○、辰○○、申○○、壬○○、卯○○、庚○○、丑○○、己○○、甲○○、丙○○、
    寅○○）、同署99年度偵字第728號（被害人申○○）、第1
    846號（被害人癸○○、酉○○、子○○、巳○○、戊○○
    ）、第2199號（被害人辰○○）、第2622號（被害人壬○○
    ）、第3336號（被害人丙○○）、第4908號（被害人辛○○
    ）、臺灣桃園地方法院檢察署99年度偵字第9828號、第9829
    號移送併辦意旨書（被害人丑○○、甲○○）與聲請簡易判
    決處刑書所載本案犯行相同，為同一案件或起訴效力所及部
    分，自得併予審理，附此敘明。
五、另臺灣臺北地方法院檢察署99年度偵字第4759號移送併辦意
    旨書所載：某姓名年籍不詳成年人在雅虎奇摩拍賣網站刊登
    販賣NBA表演賽門票虛偽訊息，致被害人陳建霖陷於錯誤，
    匯1萬元至被告上揭合作金庫新店分行帳戶之移送併辦部分
    ，查被害人款項係匯入戶名不詳、帳號000-00000000000000
    郵局帳戶，業據證人即被害人陳建霖於警詢證述甚明（臺灣
    板橋地方法院99年度偵字第567號卷第11頁），並有玉山銀
    行WebATM交易通知、臺北縣政府警察局土城分局頂埔派出所
    受理詐騙帳戶通報警示簡便格式表影本各1紙附卷可稽（臺
    灣板橋地方法院99年度偵字第567號卷第14頁、第15頁）。
    是被害人陳建霖入款帳戶顯非被告所使用前開合作金庫新店
    分行帳戶，移送併辦意旨書顯有誤載，又無證據證明該帳戶
    確為被告所有且係被告與本件合作金庫新店分行帳戶金融卡
    一併交付，故無從併予審理，自應退回檢察官另為適法處理
    ，併此指明。
據上論斷，應依刑事訴訟法第368條，判決如主文。
本案經檢察官劉異海到庭執行職務。
中    華    民    國    99    年    10    月    12    日
                  刑事第十庭審判長法  官  宋  祺
                                  法  官  林孟宜
                                  法  官  高玉舜
以上正本證明與原本無異。
不得上訴。
                                  書記官  許雅淩
中    華    民    國    99    年    10    月    12    日
附錄：本案論罪科刑法條全文
中華民國刑法第339條
意圖為自己或第三人不法之所有，以詐術使人將本人或第三人之
物交付者，處5年以下有期徒刑、拘役或科或併科1千元以下罰金
。
以前項方法得財產上不法之利益或使第三人得之者，亦同。
前二項之未遂犯罰之。
附表：
   ┌──┬───────┬────┬───────┬───┬────┐
   │編號│施用詐術之時間│匯款時間│施用詐術之方法│被害人│匯款金額│
   │    │              │        │              │      │(新臺幣)│
   │    │              │        │              │      │        │
   ├──┼───────┼────┼───────┼───┼────┤
   │ 1  │98年10月4日   │98年10月│於PChome露天拍│丁○○│7000元（│
   │    │              │6日下午1│賣網站刊登販賣│      │聲請簡易│
   │    │              │時19分許│卡洛塔尼羊奶粉│      │判決處刑│
   │    │              │        │5箱之虛偽訊息 │      │書誤載為│
   │    │              │        │              │      │3萬5000 │
   │    │              │        │              │      │元）    │
   ├──┼───────┼────┼───────┼───┼────┤
   │ 2  │98年10月5日   │98月10日│於PChome露天拍│戌○○│1萬4000 │
   │    │              │6日下午1│賣網站刊登販賣│      │元      │
   │    │              │至3時許 │商品之虛偽訊息│      │        │
   │    │              │間之某時│              │      │        │
   │    │              │許      │              │      │        │
   ├──┼───────┼────┼───────┼───┼────┤
   │ 3  │98年10月6日   │98年10月│於雅虎奇摩拍賣│未○○│  6720元│
   │    │              │6日晚間 │網站上刊登販賣│      │        │
   │    │              │11時35分│NBA 門票之虛偽│      │        │
   │    │              │許      │訊息          │      │        │
   ├──┼───────┼────┼───────┼───┼────┤
   │ 4  │98年10月3日   │98年10月│於雅虎奇摩拍賣│乙○○│  6080元│
   │    │              │6日中午 │網站上刊登販賣│      │        │
   │    │              │12時33分│「全新2代ipod │      │        │
   │    │              │許      │touch」1台之虛│      │        │
   │    │              │        │偽訊息        │      │        │
   ├──┼───────┼────┼───────┼───┼────┤
   │ 5  │98年10月4日   │98年10月│於雅虎奇摩拍賣│辰○○│   900元│
   │    │              │6日上午 │網站上刊登販賣│      │        │
   │    │              │10時許  │「DDR 400 記憶│      │        │
   │    │              │        │體」1 個之虛偽│      │        │
   │    │              │        │訊息          │      │        │
   ├──┼───────┼────┼───────┼───┼────┤
   │ 6  │98年10月7日   │98年10月│於PChome露天拍│申○○│  2880元│
   │    │              │7日中午 │拍賣網站上刊登│      │        │
   │    │              │12時30分│販賣「NBA 10/8│      │        │
   │    │              │許      │金塊V.S 溜馬各│      │        │
   │    │              │        │區門票8 折商品│      │        │
   │    │              │        │」之虛偽訊息  │      │        │
   ├──┼───────┼────┼───────┼───┼────┤
   │ 7  │98年10月7日   │98年10月│於PChome露天拍│壬○○│  2880元│
   │    │              │7日上午 │賣網站上刊登販│      │        │
   │    │              │10時25分│賣「NBA金塊V.S│      │        │
   │    │              │        │溜馬」比賽門票│      │        │
   │    │              │        │之虛偽訊息    │      │        │
   ├──┼───────┼────┼───────┼───┼────┤
   │ 8  │98年10月6日   │98年10月│於PChome露天拍│卯○○│  4000元│
   │    │              │7日凌晨 │賣網站上刊登販│      │        │
   │    │              │12時5分 │賣「NBA 10/8金│      │        │
   │    │              │許      │塊V.S 溜馬各區│      │        │
   │    │              │        │門票8 折商品」│      │        │
   │    │              │        │之虛偽訊息    │      │        │
   ├──┼───────┼────┼───────┼───┼────┤
   │ 9  │98年10月7日   │98年10月│於雅虎奇摩拍賣│庚○○│  4320元│
   │    │              │7日上午9│網站上刊登販賣│      │        │
   │    │              │時43分許│NBA 表演賽門票│      │        │
   │    │              │        │之虛偽訊息    │      │        │
   ├──┼───────┼────┼───────┼───┼────┤
   │ 10 │98年10月6日   │98年10月│於雅虎奇摩拍賣│丑○○│ 1萬8100│
   │    │              │6日晚間 │網站上刊登販賣│      │ 元     │
   │    │              │10時30分│NBA 表演賽門票│      │        │
   │    │              │許      │之虛偽訊息    │      │        │
   ├──┼───────┼────┼───────┼───┼────┤
   │ 11 │98年10月7日   │98年10月│於雅虎奇摩拍賣│己○○│  7200元│
   │    │              │7日中午 │網站上刊登販賣│      │        │
   │    │              │11時25分│NBA 表演賽門票│      │        │
   │    │              │許      │之虛偽訊息    │      │        │
   ├──┼───────┼────┼───────┼───┼────┤
   │ 12 │98年10月7日（ │98年10月│於雅虎奇摩拍賣│甲○○│  9000元│
   │    │原判決誤載為8 │7日上午 │網站上刊登販賣│      │        │
   │    │日）          │11時許  │NBA 表演賽門票│      │        │
   │    │              │        │之虛偽訊息    │      │        │
   ├──┼───────┼────┼───────┼───┼────┤
   │ 13 │98年10月7日   │98年10月│於PChome露天拍│癸○○│  5500元│
   │    │              │7日晚間8│賣網站上刊登販│      │        │
   │    │              │時58分許│賣「全新2代ipo│      │        │
   │    │              │        │d touch」1台之│      │        │
   │    │              │        │虛偽訊息      │      │        │
   ├──┼───────┼────┼───────┼───┼────┤
   │ 14 │98年10月6日   │98年10月│於PChome露天拍│酉○○│  1240元│
   │    │              │6日中午 │賣網站上刊登販│      │        │
   │    │              │某時許  │賣「花王PRETTO│      │        │
   │    │              │        │A 泡沬染髮劑」│      │        │
   │    │              │        │之虛偽訊息    │      │        │
   ├──┼───────┼────┼───────┼───┼────┤
   │ 15 │98年10月7日   │98年10月│於雅虎奇摩拍賣│子○○│  7680元│
   │    │              │7日下午2│網站上刊登販賣│      │        │
   │    │              │時54分許│NBA 表演賽門票│      │        │
   │    │              │        │之虛偽訊息    │      │        │
   ├──┼───────┼────┼───────┼───┼────┤
   │ 16 │98年10月5日   │98年10月│於PChome露天拍│巳○○│  1800元│
   │    │              │5日晚間9│賣網站刊登販賣│      │        │
   │    │              │時29分許│陶板屋餐券之虛│      │        │
   │    │              │        │偽訊息        │      │        │
   ├──┼───────┼────┼───────┼───┼────┤
   │ 17 │98年10月7日   │98年10月│於PChome露天拍│戊○○│  7580元│
   │    │              │7日上午 │賣網站刊登販賣│      │        │
   │    │              │9時許   │「PS3電玩遊戲 │      │        │
   │    │              │        │主機」之虛偽訊│      │        │
   │    │              │        │息            │      │        │
   ├──┼───────┼────┼───────┼───┼────┤
   │ 18 │98年10月6日   │98年10月│於雅虎奇摩拍賣│丙○○│  3680元│
   │    │              │7日凌晨2│網站上刊登販賣│      │        │
   │    │              │時39分許│NBA 表演賽門票│      │        │
   │    │              │        │之虛偽訊息    │      │        │
   ├──┼───────┼────┼───────┼───┼────┤
   │ 19 │不詳          │98年10月│於雅虎奇摩拍賣│寅○○│  7680元│
   │    │              │7日上午 │網站上刊登販賣│      │        │
   │    │              │10時40分│NBA 表演賽門票│      │        │
   │    │              │許      │之虛偽訊息    │      │        │
   ├──┼───────┼────┼───────┼───┼────┤
   │ 20 │98年10月6日   │98年10月│於PChome露天拍│辛○○│  5080元│
   │    │              │6日上午7│賣網站上刊登販│      │        │
   │    │              │時6分許 │賣「全新2代ipo│      │        │
   │    │              │        │d touch」1台之│      │        │
   │    │              │        │虛偽訊息      │      │        │
   └──┴───────┴────┴───────┴───┴────┘

司法院資訊處製作；財團法人民間司法改革基金會備份。
